# Møteferat

## Dato: 27.02.25

--

**Hva har blitt gjort siden sist?**

**Brage** - implementert attack class, knyttet litt sammen med 
battleghost osv

**Martin** - oppdatert overworldGhost bevegelse, refaktorisert
med knapper og rendering, videreutvikla battlescene, generelt 
ryddet og knyttet sammen. også begynt på testing

**Kristian** - Implementert interaktiv BattleScene som viser HP

**Siren** - vært syk

**Lyder** - Briefet utseende, tanker for overworld map design og
tema

--

*Hva vil vi fokusere på fremover?*

- rette opp i alt småtteri Oblig1-tilbakemelding peker ut
- testing
- tilgjengeliggjøre attacks i battlescene
- en eller annen type score (counter kanskje)
- ghostList i modell, flere ghosts, genereres nye etter battle
- generering av ordentlig map
- ordentlige teksturer
- rydding, dokumentasjon
- **hovedfokus på testing, få attacks inn i battlescene og generere nye ghosts i overworld etter battle**
