# Møteferat

## Dato: 05.03.25

### Hvem som var tilstede

Martin, Marion, Siren

### Hva har vi diskutert

Har gått nøye gjennom koden som er skrevet hittil for å få bedre oversikt
og finne ut hva vi skal gjøre til fredag.

Har endret navn på prosjektet. Har ikke fått det helt til ennå.

### Hvilke avgjørelser ble tatt / hva vi skal gjøre til neste gang

Prosjektet skal hete Ghostfighter Go

Vi må ha flere javadocs.

GameView og GameController må implementere ViewableGameModel og ControllableGameModel (liten oopsie)

### Hva har blitt gjort siden sist?

Attack-funksjonaliteten er kraftig oppdatert. Flere ulike angrep istedenfor et tilfeldig valgt tall.

Har oppgradert dokumentasjonen (møterapport-struktur og readme).

Forsøkt å rename prosjektet (pågående).

### Hva skal vi gjøre til neste møte (om to dager)

Jobbe videre med Oblig2 slik at det kan ferdigstilles på fredag.
